【裁判字號】    97,交聲,656
【裁判日期】    970702
【裁判案由】    違反道路交通管理處罰條例聲明異議
【裁判全文】
臺灣士林地方法院交通事件裁定         97年度交聲字第656號
原處分機關  臺北市交通事件裁決所
異  議  人
即受處分人  甲○○
上列異議人因違反道路交通管理處罰條例案件，對於臺北市交通
事件裁決所於民國97年6 月6 日所為之處分（原處分案號：北市
裁二字第裁22-A1A227528號）聲明異議，本院裁定如下：
    主  文
異議駁回。
    理  由
一、原處分意旨略以：異議人即受處分人甲○○駕駛車號CQ-426
    3 號自用一般小客車，於民國97年3 月28日15時12分許，在
    臺北市○○○路○ 段，有「駕駛汽車行經行人穿越道有行人
    穿越時，不暫停讓行人優先通過」及「違反道路交通安全規
    則肇事致人受傷」之違規，故依道路交通管理處罰條例第44
    條第2 項規定，裁處罰鍰新臺幣（以下同）1,800 元，及依
    同條例第61條第3 項規定（原處分贅引第63條第1 項），記
    違規點數3 點等語。
二、聲明異議意旨略以：伊97年3 月28日15時12分駕車在北寧路
    、南京東路口綠燈左轉，因捷運施工鐵欄太高，影響駕駛人
    對斑馬線行人通行視線（從頭到尾均未看到行人），行人又
    是突然從鐵欄衝出，加上現場交通告示牌標示不清楚，因而
    碰撞到行人云云。
三、按汽車駕駛人，駕駛汽車行經行人穿越道有行人穿越時，不
    暫停讓行人先行通過者，處1,200 元以上3,600 元以下罰鍰
    ，道路交通管理處罰條例第44條第2 項定有明文。次按汽車
    行經行人穿越道，遇有行人穿越時，無論有無交通指揮人員
    指揮或號誌指示，均應暫停讓行人先行通過；而汽車駕駛人
    ，駕駛汽車違反道路交通安全規則，因而肇事致人受傷者，
    記違規點數3 點，道路交通安全規則第103 條第1 項及道路
    交通管理處罰條例第61條第3 項分別明文規定。再汽車駕駛
    人搶越行人穿越道，當場不能或不宜攔截製單舉發者，得逕
    行舉發，同條例第7 條之2 第1 項第2 款亦有明文。
四、查異議人於97年3 月28日15時12分許，駕駛車號CQ-4263 號
    自用一般小客車，由北寧路由南向西左轉南京東路4 段時，
    適有行人李松青欲由北往南行經行人穿越道穿越南京東路4
    段，詎異議人竟未注意有無行人穿越，而未暫停讓行人優先
    通過，並撞及李松青，致其受有左手臂、左膝骨折、肋骨斷
    及左臉頰挫傷腫之傷害等情，此業據異議人於97年3 月28日
    16時14分許警詢時自承：行人在人行道上，伊見狀轉車左閃
    ，但仍與行人發生碰撞等語不諱，並經行人李松青於警詢陳
    稱：當時人行道的號誌是綠燈，伊正常行走，由捷運施工圍
    籬中穿越走出，見小客車由伊左側駛來，…伊來不及退…左
    腳即遭該車保險桿右側碰撞等語屬實，並有道路交通事故現
    場圖、補充資料表及照片在卷可稽，前揭違規事實，已堪予
    認定。又異議人為汽車駕駛人，駕車搶越行人穿越道，致行
    人受傷，員警獲報到場處理，當以救護傷患及採證繪製現場
    圖為首要任務，自有不宜當場製單舉發之情形，遇此原舉發
    機關尚非不得依道路交通管理處罰條例第7 條之2 第1 項第
    2 款規定，於嗣後之97年4 月17日始製單逕行舉發。
五、異議人雖辯稱，現場告示牌標示不清，捷運圍籬太高，影響
    視線，且行人突然衝出，致未看見行人云云。然異議人自北
    寧路左轉南京東路4 段，左轉後見有行人穿越道，毋須告示
    ，即應注意是否有行人通行。而由附卷現場照片觀之，該行
    人穿越道北側雖有施工圍籬影響視線，但腰高以上鏤空，並
    未遮蔽視線，駕駛人僅須稍加注意，縱有行人衝出，亦可察
    覺，是異議人尚無不能注意之情形。況行人李松青陳稱其係
    以正常速度行走，且異議人駕車行近行人穿越道，遇有視線
    不清，更應減速慢行，作隨時剎停之準備，以備事先發現行
    人禮讓通過。異議人發現行人後，向左閃避仍無法避免碰撞
    ，造成行人受傷，足認異議人禮讓行人意識薄弱，未作隨時
    停車準備，難辭不暫停讓行人先行通過之行政罰責任。其前
    揭所辯，無非推卸責任之詞，不能採信。
六、綜上所述，本件異議人違規事證明確。原處分機關援引前開
    規定，裁處異議人罰鍰1,800 元及記違規點數3 點，核無不
    合。異議人猶執前詞，聲明異議，其異議為無理由，應予駁
    回。
據上論斷，應依道路交通管理處罰條例第87條第2 項，道路交通
案件處理辦法第19條，裁定如主文。
中    華    民    國    97    年    7     月    2     日
                  交通法庭法  官  周群翔
以上正本證明與原本無異。
如不服本裁定應於送達後5 日內向本院提出抗告狀。
                          書記官  劉育君
中    華    民    國    97    年    7     月    2     日


司法院資訊處製作；財團法人民間司法改革基金會備份。
